臺灣高等法院刑事裁定
109年度抗字第2157號
抗  告  人
即受 刑 人  劉建鴻



上列抗告人即受刑人因聲請定其應執行刑案件，不服臺灣桃園地
方法院中華民國109年11月27日109年度聲字第4646號裁定（聲請
案號：臺灣桃園地方檢察署109年度執聲字第3441號），提起抗
告，本院裁定如下：
    主  文
抗告駁回。
    理  由
一、原裁定意旨略以：本件抗告人即劉建鴻（下稱受刑人）所犯
    原裁定附表（下稱附表）所示各罪，均確定在案，經核閱各
    罪之刑事判決及被告前案紀錄表所載內容無誤。茲檢察官聲
    請定其應執行之刑，經審核後認其聲請為有理由，乃審酌受
    刑人所犯附表編號2至4所示各罪，前經定應執行有期徒刑1 
    年4月，受刑人已獲有相當之定刑折扣利益，及其短時間內
    施用第一級、第二級毒品多次，非首度竊取他人財物，有矯
    治教化之必要性，暨其犯罪之手段、造成之損害、預防需求
    、刑罰之比例原則等綜合因素，裁定其應執行刑為有期徒刑
    2年1月，並諭知易科罰金之折算標準等語。
二、抗告意旨略以：受刑人所犯如附表所示各罪，犯罪時間相近
    ，侵害法益相同，受刑人已有相當悔意，而刑法第51條數罪
    併罰定應執行刑之立法精神，係採「限制加重原則」，而非
    以累加方式加總其刑；法院就量刑裁量權之行使，除不得逾
    越法律的外部界限外，尚應受比例原則、公平正義原則之規
    範；請考量其他案件定應執行刑之結果，暨我國採寬嚴並進
    之刑事政策，對於較輕微、可能改善之犯罪，採取緩和之刑
    事政策，不採刑罰報應主義，而著重在矯治與教化功能，為
    此，請重新從輕裁定應執行刑，給予受刑人改過向上之機會
    等語。
三、本院之判斷：
  ㈠按裁判確定前犯數罪者，併合處罰之；數罪併罰，有二裁判
    以上者，依刑法第51條規定，定其應執行之刑，同法第50條
    第1項前段、第53條分別定有明文。又數罪併罰合併定應執
    行刑之制度目的，在以各罪宣告刑為基礎，綜合評價各罪類
    型、法益侵害之綜合效果，考量犯罪人個人特質，認應對之
    具體實現多少刑度，始足達到矯治教化之必要程度，並符罪
    責相當原則。此裁量權之行使，屬實體法上賦予法院依個案
    裁量之職權，如所為裁量未逾法定刑範圍，且無違背制度目
    的或公平正義情形，即無違法可言。
  ㈡查受刑人犯如附表所示各罪，其犯罪時間均在附表編號1之罪
    於民國108年12月17日判決確定之前，檢察官向最後事實審
    法院聲請合併定其應執行之刑，於法有據；且原裁定已斟酌
    受刑人所犯各罪（編號1所示之罪，為攜帶兇器竊盜罪；編
    號2至4所示各罪，分別為施用第一級、第二級毒品罪；編號
    5所示之罪，為普通竊盜罪）之情節及行為次數，兼衡受刑
    人所犯各罪所反映之人格特性，責任非難重複及矯治教化之
    必要程度，對於受刑人所犯數罪為整體非難評價後，乃於各
    宣告刑中之最長期（有期徒刑6月）以上，並於各罪合併之
    刑期總和（有期徒刑2年7月〈6月＋6月＋5月×2＋4月＋5月〉）以
    下之範圍內，酌定應執行有期徒刑2年1月（得易科），已給
    予受刑人適度之刑罰折扣，且所定刑度未逾前次定應執行刑
    加計其餘各罪宣告刑之總和有期徒刑2年3月（6月＋1年4月＋5
    月），核屬其裁量權之行使，未逾上開法律外部界限及內部
    界限，未悖於法律秩序之理念，符合法規範之目的，無違比
    例原則及罪刑相當原則，經核並無違誤，所定之刑度，亦難
    謂過重。受刑人執前詞指摘原裁定，核無理由，應予駁回。
四、依刑事訴訟法第412條，裁定如主文。
中　　華　　民　　國　　109 　年　　12　　月　　23　　日
                  刑事第十三庭  審判長法  官  王國棟
                                      法  官  呂煜仁
                                      法  官　曹馨方
以上正本證明與原本無異。
如不服本裁定，應於收受送達後5日內向本院提出抗告狀。
                                      書記官　游秀珠
中　　華　　民　　國　　109 　年　　12　　月　　23　　日